臺灣宜蘭地方法院刑事判決　　　　　　　93年度簡上字第65號
　　上　訴　人　丙○○　男　6.
上列上訴人即被告因所犯傷害案件，不服本院宜蘭簡易庭九十三
年宜簡字第二一一號，中華民國九十三年九月八日第一審簡易判
決（聲請簡易處刑案號：臺灣宜蘭地方法院檢察署九十三年度偵
字第一二六八號）提起上訴，本院管轄第二審合議庭判決如下：
    主  文
上訴駁回。
    事  實
一、丙○○於民國九十二年六月十九日十時許，在宜蘭縣頭城鎮
    ○○路三二六號前騎樓，因認甲○○○佔用其所有之宜蘭縣
    頭城鎮○○段新興小段六五之三地號土地供作停車使用而與
    甲○○○發生口角爭執，嗣進而與甲○○○各基於傷害之犯
    意動手互相拉扯，造成甲○○○受有胸痛、雙手腕瘀青及左
    小指擦傷等傷害（甲○○○涉犯傷害罪部分，業經本院宜蘭
    簡易庭於九十三年九月八日以九十三年度宜簡字第二一一號
    判處拘役二十日確定）。
二、案經甲○○○訴由宜蘭縣警察局礁溪分局報告臺灣宜蘭地方
    法院檢察署檢察官聲請簡易判決處刑。
    理  由
一、訊據被告丙○○自警詢及偵查中皆矢口否認有何動手傷害告
    訴人甲○○○之犯行，辯稱：事發當日其係遭甲○○○出手
    毆打成傷，但其並未動手傷害甲○○○等語。惟查，九十二
    年六月十九日十時許，被告丙○○與告訴人甲○○○在宜蘭
    縣頭城鎮○○路三二六號前騎樓，因被告丙○○認告訴人甲
    ○○○佔用其所有之宜蘭縣頭城鎮○○段新興小段六五之三
    地號之土地供作停車使用而起口角爭端，進而互有拉扯行為
    ，告訴人甲○○○因此受有胸痛、雙手腕瘀青及左小指擦傷
    等傷害之事實，迭據告訴人甲○○○於警詢及偵查中到庭指
    陳歷歷，核與證人即被告丙○○之妻乙○○○於偵查中到庭
    結證稱：甲○○○與丙○○起衝突後，甲○○○衝到騎樓下
    連續出手毆打丙○○，丙○○即出手回撥二、三下等語；及
    證人甲○○○之女吳美玲於偵查中到庭結證：當時其見甲○
    ○○出手拿取丙○○口袋內之筆時，丙○○即出手撥開甲○
    ○○之手等語大致相符。又被告丙○○於偵查與本院審理時
    到庭亦供述：其確在甲○○○出手對之毆打時，有出手擋開
    並撥開甲○○○等語綦詳。是總據前情，即徵被告丙○○與
    告訴人甲○○○口角爭執後，確有互毆之肢體上衝突甚明。
    被告空言置辯飾詞避究，實無可採。此外，復有杏和醫院出
    具之診斷證明書一份存卷可茲證明告訴人所受如事實欄所載
    之傷害，是見被告丙○○因土地糾紛與告訴人甲○○○發生
    口角爭執後，進而互有拉扯而起肢體衝突，且因此造成告訴
    人受有如事實欄所載傷害之事證已臻明確，其犯行堪可認定
    ，應予依法論科。
二、核被告丙○○之所為，係犯刑法第二百七十七條第一項之傷
    害罪。原審依刑事訴訟法第四百四十九條第一項前段、第四
    百五十四條第二項、刑法第二百七十七條第一項、第四十一
    條第一項前段、罰金罰鍰提高標準條例第一條前段、第二條
    之規定，以簡易判決判處被告丙○○拘役二十日，如易科罰
    金以三百元折算一日，認事用法，均無不合，量刑亦屬妥適
    。上訴人即被告丙○○仍執陳詞，否認犯行而提起上訴，實
    無理由，應予駁回。
據上論斷，應依刑事訴訟法第四百五十五條之一第一項、第三項
、第三百六十八條，判決如主文。
本案經檢察官賴慶祥到庭執行職務
中　　華　　民　　國　　94　　年　　2 　　月　　22　　日
                        臺灣宜蘭地方法院刑事第三庭
                            審判長法  官  黃  永  勝
                                  法  官  林  楨  森
                                  法  官  陳  嘉  年
以上本證明與原本無異。
不得上訴。
                                  書記官  詹  玉  惠
中　　華　　民　　國　　94　　年　　2 　　月　　23　　日
